臺灣高雄地方法院刑事判決
110年度訴字第265號
公  訴  人  臺灣高雄地方檢察署檢察官
被      告  翁銘陽



選任辯護人  曾慶雲律師
被      告  曾烱春


上列被告因毒品危害防制條例等案件，經檢察官提起公訴（109
年偵字第16946號、109年偵字第22280號），本院判決如下：
    主  文
翁銘陽犯如附表一所示之罪，共捌罪，各處如附表一所示之刑及
沒收。得易服社會勞動之有期徒刑部分（共柒罪），應執行有期
徒刑貳年。翁銘陽其餘被訴部分（即起訴書附表一編號2、8至12
），均無罪。
曾烱春共同犯轉讓禁藥罪，累犯，處有期徒刑肆月。未扣案如附
表二編號8所示手機壹支（含sim卡1張）沒收，如全部或一部不
能沒收或不宜執行沒收時，追徵其價額。
    事  實
一、翁銘陽、曾烱春均明知甲基安非他命為藥事法第22條第1項
    第1款列管之禁藥，依法不得持有及轉讓，竟基於轉讓禁藥
    之故意，而為下列行為：
㈠、翁銘陽於民國109年7月8日17時24分至40分間，持其所有之00
    00000000號手機（下簡稱：Ａ手機），與吳神龍持用之00000
    00000號手機（簡稱：Ｃ手機）聯絡（詳附表三編號1譯文）
    。之後旋於同日17時40分後某時許，在高雄市○鎮區○○街00
    號5樓翁銘陽住處（簡稱：翁銘陽衡陽街住處）內
　　，由翁銘陽無償提供及交付甲基安非他命1包予吳神龍。
㈡、翁銘陽於109年7月16日19時38分至20時30分間，持Ａ手機與吳
    神龍所持Ｃ手機聯絡（詳附表三編號2譯文）。之後旋於同日
    20時30分後某時許，在翁銘陽衡陽街住處，由翁銘陽無償提
    供及交付甲基安非他命1包予吳神龍。
㈢、翁銘陽於109年7月26日12時24分至34分間，持Ａ手機與吳神龍
    所持Ｃ手機聯絡（詳附表三編號3譯文）。之後旋於同日12時
    34分後某時許，在翁銘陽衡陽街住處，由翁銘陽無償提供及
    交付甲基安非他命1包予吳神龍。
㈣、翁銘陽於109年7月28日19時16分許，以Ａ手機與吳神龍所持Ｃ
    手機聯絡（詳附表三編號4譯文）。之後旋於同日19時16分
    後不久之某時，在高雄市楠梓加工出口區之某處工地內，由
    翁銘陽無償提供及交付甲基安非他命1包予吳神龍。
㈤、翁銘陽於109年7月31日22時28分至46分間，持Ａ手機與吳神龍
    所Ｃ手機聯絡（詳附表三編號5譯文）。之後旋於同日22時46
    分後某時許，在翁銘陽衡陽街住處，由翁銘陽無償提供及交
    付甲基安非他命1包予吳神龍。
㈥、翁銘陽於109年7月2日17時34分至18時39分間，持Ａ手機與謝
    易展所0000000000號（簡稱：Ｄ手機）聯絡（詳附表三編號6
    譯文）。之後旋於同日17時40分後某時許，在翁銘陽衡陽街
    住處，無償提供及交付甲基安非他命1包予謝易展。
㈦、翁銘陽於109年8月5日10時18分至46分間，持Ａ手機與謝易展
    所持用門號0000000000號（簡稱：Ｅ手機）聯絡（詳附表三
    編號7譯文）。之後旋於同日10時46分後某時許，在翁銘陽
    衡陽街住處，由翁銘陽無償提供及交付甲基安非他命1包予
    謝易展。
㈧、翁銘陽與曾烱春基於轉讓禁藥之共同犯意聯絡，於109年8月9
    日6時16分許至12時16分間，由翁銘陽持Ａ手機、與吳神龍持
    Ｃ手機聯絡（詳附表三編號8譯文）。之後於同日12時16分後
    某時許，翁銘陽將甲基安非他命1包交付曾烱春，指示曾烱
    春前往高雄市○鎮區○○路000號燦坤3C康定門市騎樓處，將甲
    基安非他命1包無償轉交予吳神龍。暨於同日12時30分許，
    翁銘陽持Ａ手機、曾烱春持其所有之0000000000號手機（簡
    稱：Ｂ手機）及吳神龍持Ｃ手機聯絡（詳附表三編號8譯文）
    後，由曾烱春於上址將甲基安非他命交付予吳神龍。
二、經警對翁銘陽實施通訊監察及跟監蒐證後，持拘票及搜索票
    於109年8月18日7時10分許，拘提翁銘陽及搜索前揭翁銘陽
    衡陽街居所，扣得附表二編號1至7所示之物。暨於同日10時
    30分許持鑑定許可書，至高雄市小港區沿海三路環球水泥中
    聯資源通知曾烱春，經曾烱春同意到警局接受訊問及採尿送
    驗。
三、案經內政部警政署高雄港務警察總隊報告臺灣高雄地方檢察
    署檢察官偵查起訴。
    理  由
壹、有罪部分
一、證據能力：
㈠、刑事訴訟法第159條之5第1項明定：「被告以外之人於審判外
    之陳述，雖不符前4條之規定，而經當事人於審判程序同意
    作為證據，法院審酌該言詞陳述或書面陳述作成時之情況
　　，認為適當者，亦得為證據。」，檢察官、辯護人、被告翁
    銘陽及曾烱春，就同案被告曾烱春、翁銘陽，及證人吳神龍
　　、謝易展於警詢及偵查中未具結之陳述，均同意有證據能力
    （院二卷225頁）。審理時又未提及警偵訊時有何不法取供
    之情形，亦無證據顯示上開陳述係遭受強暴、脅迫、詐欺、
　　利誘等外力干擾情形，或在影響其心理狀況致妨礙其自由陳
    述等不可信之情況下所為，且非證明力顯然過低，本院認為
    適當作為證據，自有證據能力。
㈡、被告以外之人於偵查中向檢察官所為陳述，除顯有不可信之
    情況者外，得為證據，刑事訴訟法第159條之1第2項定有明
    文。查證人翁銘陽、曾烱春、吳神龍、謝易展於檢察官偵查
    時所為具結後陳述，既均於供前具結，有證人結文附卷可稽
　　，又無不可信之情形。檢察官、辯護人、被告翁銘陽及曾烱
    春並稱同意有證據能力（院二卷225頁），證人於偵查中之
    證述自有證據能力。
二、被告答辯：
㈠、訊據被告翁銘陽於本院審理時，坦承確於事實一之㈠、㈡、㈣至
    ㈦所示時地與吳神龍及謝易展聯絡後，親自交付甲基安非他
    命予吳神龍及謝易展（詳附表一備註欄）。暨坦承確於事實
    欄一之㈢所示時地與吳神龍聯絡及見面，惟堅決否認有轉讓
    禁藥之犯行，辯稱：這次對話中之「欠一下」是工資，當天
    我沒有給吳神龍甲基安非他命等語（院二卷253、255頁
　　）。
㈡、訊據被告翁銘陽、曾烱春於本院審理時，均坦承確於事實一
    之㈧所示時地，翁銘陽與曾烱春、吳神龍聯絡後，經由曾烱
    春交付甲基安非他命予吳神龍（院二卷252、263頁）。
三、經查：
㈠、被告翁銘陽6次單獨，及1次與曾烱春共同，在事實欄一之㈠
　　、㈡、㈣至㈧所示時地聯絡及交付甲基安非他命予吳神龍、謝
    易展等情，業經被告翁銘陽、曾烱春自承，及證人吳神龍
　　、謝易展證述在卷，並有對話譯文可佐，此部分事實，堪信
    為真實。
㈡、又被告翁銘陽於事實欄一之㈢所示時地，與吳神龍聯絡見面等
    情，亦經被告翁銘陽自承及證人吳神龍證述明確，並有對話
    譯文可佐。至於被告翁銘陽雖否認本次見面時曾提供甲基安
    非他命予吳神龍，然綜觀本次譯文之「你還有沒有先來欠一
    下」、「我丟下去就好了」、「吃了都沒效果」對話（詳附
    表三編號3），足見當日被告所提供之提神物，吳神龍服用
    後認為效果不佳。核與證人吳神龍證稱略以：我問被告有沒
    有安非他命，我到他家後，他有給我安非他命，後來我傳簡
    訊跟被告說他給我的安非他命效果不好（偵一卷87頁）；7
    月26日這次有給我甲基安非他命，但品質不好，也沒拿錢（
    院二卷375、393、394頁）等語相符無異。況且，被告於警
    訊時曾自承：這次有給吳神龍一點安非他命，我沒有賣他
　　，因為我們是一起工作的夥伴，他沒施用毒品就無法工作，
    所以我才拿給他用等語（警一卷13、14頁），堪信被告於10
　　9年7月26日確曾提供甲基安非他命予吳神龍。
四、次查：
㈠、吳神龍於109年7月16日、同年8月9日，均係無償取得甲基安
    他命（事實欄一之㈡、㈧）等情，業經證人吳神龍證述，並經
    檢察官於起訴書敘明及肯認（起訴書之附表二），應堪採認
    。
㈡、至於公訴意旨雖認：被告翁銘陽其餘4次，即109年7月8日、2
    6日、28日、31日交付甲基安非他命予吳神龍時，每次均向
    吳神龍收取2500元（事實欄一之㈠、㈢至㈤）。及被告翁銘陽2
    次交付甲基安非他命予謝易展，每次均向謝易展收取500元
    （事實一之㈥、㈦），而認被告翁銘陽上開6次行為均係販賣
    甲基安非他命。然被告翁銘陽於本院審理時否認有收取對價
    ，堅稱因為謝易展是我表弟，吳神龍是我的工人，我是無償
    提供甲基安非他命予渠等2人等語。且證人謝易展、吳神龍
    於審理時，亦堅決證稱被告翁銘陽未向渠等拿錢（院一卷36
    5、378、382、389、393、394、428、431、432、438頁
　　）。為此，應依卷證釐清前揭6次交付毒品過程有無收取價
    金。
㈢、被告翁銘陽為消防水電外包商，吳神龍於109年間在楠梓加工
    區從事消防配管工作，被告翁銘陽為工地的工頭，渠等為一
    、二十年的朋友等情，業經吳神龍證述在卷（警一卷59頁
　　、偵一卷86頁、院一卷378頁）。又謝易展為從事消防工程
    之工人，被告翁銘陽為謝易展表哥，渠等從小認識且無怨隙
　　，亦經證人謝易展證述在卷（警一卷110、113頁）。衡諸被
    告翁銘陽與吳神龍、謝易展已熟識多年，與謝易展具親屬情
    誼，109年間又為工作夥伴，交情及關係遠較常人密切；何
    況起訴意旨亦認定被告翁銘陽曾實際無償提供毒品予翁銘陽
    施用（如前述），致難排除因彼此間情誼而未賺取利潤價差
　　，甚至偶爾無償提供少量毒品予對方施用的可能性。
㈣、就公訴意旨所指6次被告翁銘陽有收取價金之犯行，綜觀各該
    譯文（附表三編號1、3至7），對話過程中均未言明對價
　　。而且109年7月26日對話，係吳神龍先主動表示「欠一下
　　」，被告翁銘陽仍立即回稱「來」（附表三編號3），完全
    未提到價金，亦未要求吳神龍償還。致各該對話譯文，尚難
    佐證被告翁銘陽具營利意圖及有收取價金。
㈤、稽諸前述，證人吳神龍、謝易展堅稱被告未向渠等收取甲基
    安非他命之價金。衡諸渠等交情及關係密切，確有未賺價差
    甚至偶爾無償提供少量毒品予對方施用的可能性，而前揭各
    次譯文又難佐證被告有實際收取價金。依罪疑唯輕原則，應
    認事實欄一所示8次犯行，被告翁銘陽均未收取價金。
五、綜上所述，事實一之㈠至㈦所示被告翁銘陽無償交付甲基安非
    他命予吳神龍、謝易展；暨事實一之㈧所示被告翁銘陽經由
    被告曾烱春無償交付甲基安非他命予吳神龍之犯行，業經被
    告自承其中7次犯行及曾烱春自承，並經吳神龍、謝易展證
    述在卷。並有附表三所示譯文、通訊監察書、通聯調閱查詢
    單、電信門號查詢資料、台灣大哥大及遠傳資料查詢明細
　　、通訊數據上網歷程查詢明細，及搜索票、附表二編號1及2
    所示扣案物品、扣押物品清單可佐。被告翁銘陽、曾烱春前
    揭犯行，事證明確，均堪認定，應依法論科。
六、核被告翁銘陽如事實欄一之㈠至㈧所為（8次），被告曾烱 春
    如事實欄一之㈧所示行為（1次），均係犯藥事法第83條  第
    1項轉讓禁藥罪。起訴意旨認事實一之㈠、㈢至㈦所示被告翁銘
    陽6次犯行，均係犯毒品危害防制條例第4條第2項販賣第二
    級毒品既遂罪，雖有未恰，然社會基本事實相同，本院仍得
    審理，並就上開6次犯行，依法變更起訴法條。被告2人轉讓
    第二級毒品即禁藥甲基安非他命前，持有第二級毒品之低度
    行為，為其後轉讓之高度行為吸收，不另論罪。又被告翁銘
    陽所犯上開8罪，犯意各別，行為互殊，應分論併罰
　　。被告翁銘陽、曾烱春就前揭事實欄一之㈧所示犯行，有犯
    意聯絡及行為分擔，為共同正犯。
七、刑之加減事由：
㈠、被告翁銘陽部分：
１、按行為人轉讓同屬禁藥之第二級毒品甲基安非他命（未達法
    定應加重其刑之一定數量）予成年人（非孕婦），依重法優
    於輕法之原則，擇較重之藥事法第83條第1項轉讓禁藥罪論
    處，如行為人於偵查及歷次審判中均自白，仍有毒品危害防
    制條例第17條第2項規定自白減輕其刑之適用。但就量刑而
    言，在重法之法定最輕本刑較輕法之法定最輕本刑為輕時，
    如仍得在重法之最輕本刑以上、輕法之最輕本刑之下，量定
    其宣告刑，即有重法輕罰之不合理現象。因此，在別無其他
    減輕其刑事由時，量刑不宜低於輕法即毒品危害防制條例第
    8條第2項所規定之最低法定刑，以免科刑偏失，始符衡平（
　　最高法院109年度台上大字第4243號裁定參照）。
２、查事實欄一之㈠、㈡、㈣至㈧所示7次轉讓禁藥犯行，雖適用藥事
    法第83條第1項轉讓禁藥罪論處，但被告於偵審時均自白轉
    讓甲基安非他命犯行，依毒品危害防制條例第17條第2項規
    定減輕其刑。
３、事實欄一之㈢所示轉讓禁藥犯行，因被告翁銘陽於審理時否認
    犯罪，不符合毒品危害防制條例第17條第2項規定減輕其刑
    ，併此敘明。
㈡、被告曾烱春部分：
１、被告曾烱春前因酒後不能安全駕駛罪，經本院104年交簡字34
    03號判決處有期徒刑4月確定，於105年4月24日易服勞動執
    行完畢（詳前案紀錄表）。其於執行完畢後5年內故意再犯
    本件有期徒刑以上之罪，為累犯。酌以本案被告曾烱春轉讓
    禁藥犯行，對社會具相當危害程度，足見其守法觀念仍有不
    足，應無大法官釋字第775號「一律加重最低本刑，於不符
    合刑法第59條所定要件之情形下，致生行為人所受之刑罰超
    過其所應負擔罪責之個案，其人身自由因此遭受過苛之侵害
    」的情形，依刑法第47條第1項規定加重其刑。
２、被告曾烱春就事實欄一之㈧轉讓禁藥犯行，於偵審中均自白
　　，依毒品危害防制條例第17條第2項規定減輕其刑，暨依刑
    法第71條第1項規定，先加後減其刑。
㈢、被告翁銘陽於警詢時雖供稱其毒品來源為甲女、乙男（綽號
    詳訴一卷61頁），然偵查結果，並未因被告翁銘陽供述而查
    獲正犯及共犯。暨警執行通訊監察及調閱監視錄影畫面，已
    知被告曾烱春與翁銘陽共同為本案之前揭轉讓禁藥犯行等情
　　，業經高雄港務總隊110年6月16日高港警刑字第1109904652
    號函覆在卷（甲乙姓名涉及另案偵查，詳訴一卷61頁），被
    告翁銘陽、曾烱春均不符合毒品危害防制條例第17條第1項
    之減刑要件，併此敘明。
八、審酌被告翁銘陽、曾烱春於偵查時均坦承犯行，然審理之初
    未全部坦承，直至即將辯論終結時被告翁銘陽坦承其中7次
    犯行，曾烱春才坦承全部犯行（詳卷），量刑固應輕於始終
    全盤否認犯罪之情形，惟不應獲減刑後最低刑之寬典。兼衡
    渠等2人之教育、工作、經濟、家庭、健康（均涉個人隱私
　　，詳卷）、素行（詳前科表）。暨本案轉讓禁藥之對象為被
    告翁銘陽長期熟識之親友、所交付之毒品有限，因轉讓禁藥
    危害社會之範圍，與一般毒梟販售大量或巨量毒品、或藉無
    償提供禁藥以建立客源之情形，尚屬有間。又事實欄一之㈧
    所示犯行，係由被告翁銘陽提供禁藥，其惡性應重被告曾烱
    春等一切情狀。就被告翁銘陽所犯8罪、曾烱春所犯1罪，分
    別量處如附表一所示之刑，暨就被告翁銘陽所犯得易服社會
    勞動之7罪（附表一編號1、2、4到8）合併定如主文第1項所
    示之刑。
九、沒收：
㈠、扣案如附表二編號1所示甲基安非他命，為被告翁銘陽所有及
    轉讓剩餘之禁藥，為違禁物，依刑法第38條第1項規定，於
    被告翁銘陽之本案最後1次犯行項下沒收。  　　
㈡、扣案如附表二編號2所示手機，為被告翁銘陽所有供本案8次
    轉讓禁藥所用之物，依刑法第38條第2項規定，於各該犯行
    項下沒收。
㈢、未扣案如附表二編號8所示手機，為被告曾烱春所有（警一卷
    126頁），供事實欄一之㈧轉讓禁品所用之物。依刑法第38條
    第2項，於該次犯行項下沒收。暨依刑法第38條第3項，於全
    部或一部不能沒收或不宜執行沒收時，追徵其價額。
㈣、附表二編號3至7所示扣案物品，與本案無涉，本判決無諭知
    沒收之必要，併此敘明。
貳、無罪部分：
一、公訴意旨略以：被告翁銘陽意圖營利，基於販賣第二級毒品
　　甲基安非他命之故意，於下列所示時地，販賣甲基安非他命
　　予吳神龍、曾烱春。而認被告翁銘陽下列6次行為，均涉犯
    毒品危害防制條例第4條第2項販賣第二級毒品罪：
㈠、被告翁銘陽於109年7月13日17時37分前之某時許，以Ａ手機與
    吳神龍所持Ｃ手機聯絡(詳附表四編號1譯文）。之後於同日1
    7時37分後某時許，在翁銘陽住處翁銘陽衡陽街住處內，販
    賣並交付甲基安非他命1包予吳神龍，並收取價金2500元（
    起訴書附表一編號2）。
㈡、被告翁銘陽於109年7月8日11時21分前之某時許，持Ａ手機與
    曾烱春所持Ｂ手機聯絡(詳附表四編號2譯文）。之後於同日1
    1時21分後某時許，在翁銘陽衡陽街住處，販賣並交付甲基
    安非他命予曾烱春，並收取價金500元（起訴書附表一編號8
    ）。
㈢、被告翁銘陽於109年7月19日12時46分前之某時許，以Ａ手機與
    曾烱春所持Ｂ手機聯絡(詳附表四編號3譯文）。之後於同日1
    2時46分後某時許，在翁銘陽衡陽街住處，販賣並交付甲基
    安非他命予曾烱春，並收取價金500元（起訴書附表一編號9
    ）。
㈣、被告翁銘陽於109年7月21日17時6分前之某時許，以Ａ手機與
    曾烱春所持Ｂ手機聯絡(詳附表四編號4譯文）。之後於同日1
    7時6分後某時許，在翁銘陽衡陽街住處，販賣並交付甲基安
    非他命予曾烱春，並收取價金500元（起訴書附表一編號10
    ）。
㈤、被告翁銘陽於109年7月24日11時38分前之某時許，以Ａ手機與
    曾烱春所持Ｂ手機聯絡(詳附表四編號5譯文）。之後於同日1
    1時38分後某時許，在高雄市楠梓加工出口區某工地內，販
    賣並交付甲基安非他命予曾烱春，並收取曾烱春所購買價值
    500元之星城Online遊戲幣作為抵償（起訴書附表一編號11
    ）。
㈥、被告翁銘陽於109年8月9日12時前之某時許，以Ａ手機與曾烱
    春所持Ｂ手機聯絡(詳附表四編號6譯文）。之後於同日12時
    後某時許，在翁銘陽衡陽街住處，販賣並交付甲基安非他命
    予曾烱春，並收取價金500元（起訴書附表一編號12）。
二、按：
㈠、犯罪事實應依證據認定之，無證據不得認定犯罪事實。被告
    之自白，不得作為有罪判決之唯一證據，仍應調查其他必要
    之證據，以察其是否與事實相符。不能證明被告犯罪者，應
    諭知無罪判決，刑事訴訟法第154條、第156條第2項、第301
    條第1項分別定有明文。
㈡、又購買毒品之人如供出毒品之來源，有可能因而獲邀減輕或
    免除其刑之寬典，故其陳述須無瑕疵可指外，且為擔保持有
    或施用毒品者所稱其所買受毒品指證之真實性，尤應有足以
    令人確信其陳述為真實之補強證據，始能資為論罪之依據。
    因而，事實審法院必須調查其他證據以為補強，使其證明力
    達於一般人均不致有所懷疑而得確信其為真實之程度，始得
    據為對他人不利之認定。而關於購買毒品者其所稱向某人購
    買毒品之供述，必須補強證據佐證，係指毒品購買者之供述
    縱使並無瑕疵，仍須補強證據佐證，以擔保其供述之真實性
　　。該所謂補強證據，必須與施用毒品者關於相關毒品交易之
    供述，具有相當程度之關連性，且足使一般人對於施用毒品
    者之供述無合理之懷疑存在，而得確信其為真實，始足當之
　　。至於購買毒品者先後陳述次數之多寡、內容是否一致，均
    非足以擔保其關於毒品來源陳述真實性之補強證據，故不能
    據為關於毒品來源之陳述是否與事實相符之判斷依據（最高
    法院104年台上字37號判決意旨）。
三、檢察官認被告翁銘陽有前揭販賣2500元甲基安非他命予吳神
    龍1次、販賣500元甲基安非他命予曾炯春5次之犯行，係以
    附表四所示譯文，及證人吳神龍、曾烱春證稱於上開時地向
    被告翁銘陽購買甲基安非他命。暨被告翁銘陽曾自承109年7
    月8日賣曾炯春500元甲基安非他命、同年7月19日及21日、8
    月9日曾炯春在我家免費施用甲基安非他命為據。
四、訊據被告翁銘陽，坦承確於前揭時地與吳神龍、曾烱春聯絡
    及見面，惟否認有販賣甲基安非他命予吳神龍、曾烱春，辯
    稱：偵查中我為了交保才胡亂承認，而且警偵訊提示之109
    年7月13日譯文有誤載等語。
五、經查：
㈠、109年7月13日，被告翁銘陽並未販賣或無償提供甲基安非他
    命予吳神龍，業經吳神龍於本院審理時證述在卷（院一卷38
　　6、396頁），證人吳神龍並稱：警訊時我是順著譯文講，我
    怕警察等語（院一卷386、401、402頁）。
㈡、酌以附表四編號1之⑴所示對話，警偵訊時所提示之譯文確有
    誤載。經本院勘驗結果，吳神龍詢問「你那邊有沒有啊？
　　」，被告翁銘陽係回稱「沒啊」，然原譯文卻誤載為被告回
    稱「2阿」（詳附表四編號1備註欄）。從而，吳神龍依據誤
    載之譯文證稱「2」是有的意思，我跟他拿價值2500元的甲
    基安非他命（警一卷64、65頁，偵一卷37頁），原本就難遽
    信證述與事實相符。況且，依更正後之對話全文所示，姑且
    不論吳神龍所詢「你那邊有沒有啊？」，是否係在詢問被告
    「有無毒品」。既然被告翁銘陽立即回答「沒啊」，則難認
    當日被告翁銘陽已應允提供或販賣毒品予吳神龍。兼衡109
    年間吳神龍在楠梓加工區從事消防配管工作，被告翁銘陽為
    工地的工頭等情，業經吳神龍證述在卷（警一卷59頁、偵一
    卷86頁），當日對話又明顯論及工程事宜，因此不能排除渠
    等見面是要商談毒品以外事情的可能性。從而，前揭譯文雖
    可證明當日渠等曾會面，但不能遽認當日對話及見面係在買
    賣甲基安非他命。
㈢、稽諸前揭說明，109年間被告翁銘陽與吳神龍為工作夥伴，附
    表四編號1譯文又非顯可疑為毒品交易之對話，吳神龍於警
    偵訊時依據誤載譯文所為證述又難遽予採信。現有事證尚有
    可疑，且乏其他補強證據，依罪疑唯輕原則，實難遽論被告
    翁銘陽有「貳之一㈠所示販賣甲基安非他命予吳神龍」之重
    罪刑責。
六、次查：
㈠、109年7月8日、19日、21日、24日及同年8月9日，被告翁銘陽
    並未販賣或無償提供甲基安非他命予曾烱春，業經曾烱春於
    本院審理時證述在卷。證人曾烱春並堅稱：我已經多年未施
    用毒品，根本沒有購買毒品之必要。當天警察把我帶到警局
    問筆錄，說我及被告翁銘陽販賣毒品，警訊時我才說有向被
    告翁銘陽購買甲基安非他命（詳院一卷459至483頁）。
㈡、酌以曾烱春因施用第二級毒品於105年12月6日執行觀察勒戒
　　，而於106年1月13日因無繼續施用傾向出所，暨經高雄地檢
    署於106年1月18日以105年毒偵字4115號不起訴處分，迄今
    已逾5年10月，除本案外，並無任何毒品前科（詳卷附111年
    12月6日查詢之前科表）。又本院依公訴檢察官聲請向鼓山
    分局函查，106年1月曾烱春停止觀察勒戒出所後，依規定到
    該局採尿送驗結果。經該局以111年2月7日高市警鼓分偵字
    第11170221200號函覆本院略以：曾烱春於106年至108年於
    本分局採尿檢驗共9次，均呈陰性反應（詳院二卷17頁）。
    況且，本案經警於109年8月18日臨時持鑑定許可書，通知曾
    烱春應訊及採尿，送驗結果各級毒品均呈陰性反應（詳院二
    卷37至39、43頁，高雄地檢署函送之尿液檢驗報告及採證代
    碼表），而且員警亦未扣得任何屬於曾烱春之毒品或吸食器
　　、夾鏈袋等吸毒工具。因此依現有事證，曾烱春堅稱其於停
    止觀察勒戒出所後未再施用毒品，並無向被告翁銘陽購買甲
    基安非他命之必要等語，並非全然無據之虛語。
㈢、又附表四編號2至5譯文所示對話，並無「半台、1張、有效無
    效」等，顯可疑為甲基安非他命交易之用語，亦無顯可疑為
    「交易物品」之對話。況且，被告翁銘陽為消防水電之外包
    商，曾烱春為水電工，渠等因工作認識及因工作而有聯繫必
    要等情，業經曾烱春陳明在卷（警一卷129頁），佐以附表
    四編號2、5之對話談到工地、上班、園區等內容，堪信渠等
    確因工作配合而已熟識多年。因此渠等經常聯絡相約見面
　　，應尚合情理。而且各該譯文所示對話及見面之時間，均為
    中午休息或下午下班後之正常時間，並非「正常社交目的較
    少使用之深夜凌晨時段」。本院實難僅因前揭譯文足以證明
    渠等見面，就進而遽認渠等係在買賣甲基安非他命。
㈣、稽諸前揭事證，被告翁銘陽與曾烱春熟識多年且為工作夥伴
　　，經常相約見面尚合常情。而附表四編號2至6譯文並非顯可
    疑為毒品交易之對話，且難認曾烱春有購買毒品施用之需求
　　。則姑且不論被告與曾烱春為何於偵查時會陳稱「渠等見面
    買賣毒品」，因為現有事證尚有可疑，且乏其他補強證據，
    依罪疑唯輕原則，甚難遽論被告翁銘陽有「貳之一㈡至㈥所示
    5次販賣甲基安非他命予曾烱春」之重罪刑責。
七、綜據上開說明，被告翁銘陽於本院審理時堅決否認有前揭「
　　貳之一㈠至㈥所示之6次販賣甲基安非他命犯行」，吳神龍
　　、曾烱春於警偵訊時之證述又有疑義，渠等於審理時更證稱
    未向被告翁銘陽購買毒品。依罪疑唯輕原則，被告翁銘陽是
    否涉有前揭公訴意旨所指之6次販賣甲基安非他命犯行，仍
    存有合理懷疑，而未達通常一般之人均不致有所懷疑而得確
    信為真實之程度，本院無從形成被告翁銘陽必定有罪之確信
　　。揆諸刑事訴訟法第301條第1項規定，就前揭「貳之一㈠至㈥
    所示部分（即起訴書附表一編號2、8至12）」，應為被告翁
    銘陽無罪之諭知。
據上論斷，應依刑事訴訟法第299條第1項前段、第300條、第301
條第1項前段，判決如主文。
本案經檢察官黃嬿如起訴，檢察官王啟明、劉河山到庭執行職務
。
中　　華　　民　　國　　111 　年　　12　　月　　9 　　日
                  刑事第十三庭  審判長法　官  葉文博
　　　　　　　　　
　　　　　　　　                      法  官  翁瑄禮　
　　　　　　　　　
　　　　　　　　　 　　　　　　　　　 法  官  洪碩垣
以上正本證明與原本無異。
如不服本判決應於收受判決後20日內向本院提出上訴書狀，並應
敘述具體理由。其未敘述上訴理由者，應於上訴期間屆滿後20日
內向本院補提理由書(均須按他造當事人之人數附繕本)「切勿逕
送上級法院」。
中　　華　　民　　國　　111 　年　　12　　月　　9 　　日
                                      書記官  卓榮杰
藥事法第83條第1項
明知為偽藥或禁藥，而販賣、供應、調劑、運送、寄藏、牙保、
轉讓或意圖販賣而陳列者，處7年以下有期徒刑，得併科新臺幣5
千萬元以下罰金。
　　
  
附表一：有罪      主                  文 本判決 起訴書 備                        　　　　　　　註 １ 翁銘陽犯轉讓禁藥罪，處有期徒刑陸月。扣案如附表四編號2所示物品沒收 。  事實欄 一之㈠ 109年7月8日吳神龍 。 起訴書附表一編號1 、證據： ⑴、被告翁銘陽自承轉讓禁藥： Ⅰ、審理筆錄：院二卷252頁。 Ⅱ、警偵訊：偵一卷194頁。 ⑵、附表三編號1譯文。 、減刑事由：偵審自白。 ２ 翁銘陽犯轉讓禁藥罪，處有期徒刑陸月。扣案如附表四編號2所示物品沒收 。  事實欄 一之㈡ 109年7月16日吳神龍 。 起訴書附表二編號1 、證據： ⑴、被告翁銘陽自承轉讓禁藥： Ⅰ、審理筆錄：院二卷252頁。 Ⅱ、警偵訊：警一卷12至13頁、偵一卷194頁、聲羈卷20至21頁；偵一卷245頁、偵聲一卷26頁。 ⑵、附表三編號2譯文。 ⑶、MJH-5035號車輛詳細資料報表、Google地圖資料、監視器錄影光碟及翻拍照片（警二卷205頁、警一卷36頁）。 、減刑事由：偵審自白。 ３ 翁銘陽犯轉讓禁藥罪，處有期徒刑拾月。扣案如附表四編號2所示物品沒收 。  事實欄 一之㈢ 109年7月26日吳神龍 。 起訴書附表一編號3 、證據： ⑴、被告翁銘陽陳述 Ⅰ、審理：否認轉讓禁藥，我沒有給他毒品（院 　　      二卷255頁)。 Ⅱ、警訊：承認免費提供毒品（警一卷14頁） ⑵、附表三編號3譯文。 ⑶、MJH-5035號車輛詳細資料報表、Google地圖資料、監視器錄影光碟及翻拍照片（警二卷205頁、警一卷38頁）。 、減刑事由：無 ４ 翁銘陽犯轉讓禁藥罪，處有期徒刑陸月。扣案如附表四編號2所示物品沒收 。 事實欄 一之㈣ 109年7月28日吳神龍 。 起訴書附表一編號4 、證據： ⑴、被告翁銘陽自承轉讓禁藥： Ⅰ、審理筆錄：院二卷254頁。 Ⅱ、偵訊：我有給他毒品，但沒有收錢（偵一卷194頁。 ⑵、附表三編號4譯文。 、減刑事由：偵審自白。 ５ 翁銘陽犯轉讓禁藥罪，處有期徒刑陸月。扣案如附表四編號2所示物品沒收 。 事實欄 一之㈤ 109年7月31日吳神龍 。 起訴書附表一編號5 、證據： ⑴、被告翁銘陽自承轉讓禁藥： Ⅰ、審理筆錄：院二卷254、255頁。 Ⅱ、偵訊：他在我家施用毒品，但我沒收錢（警一卷15頁、偵一卷194頁）。 ⑵、附表三編號5譯文。 ⑶、MJH-5035號車輛詳細資料報表、Google地圖資料、監視器錄影光碟及翻拍照片（警二卷205頁、警一卷41頁）。 、減刑事由：偵審自白。 ６ 翁銘陽犯轉讓禁藥罪，處有期徒刑陸月。扣案如附表四編號2所示物品沒收 。 事實欄 一之㈥109年7月2日謝易展 。 起訴書附表一編號6 、證據： ⑴、被告翁銘陽自承轉讓禁藥： Ⅰ、審理筆錄：院二卷255頁。 Ⅱ、警偵訊：我有提供毒品，但我沒收錢（偵一卷195頁）。 ⑵、附表三編號6譯文。 ⑶、XZM-953號車輛詳細資料報表、監視器錄影光碟及翻拍照片（偵一卷141頁、警一卷122頁）。 、減刑事由：偵審自白。　　 ７ 翁銘陽犯轉讓禁藥罪，處有期徒刑陸月。扣案如附表四編號2所示物品沒收 。 事實欄 一之㈦109年8月5日謝易展 。 起訴書附表一編號7 、證據： ⑴、被告翁銘陽自承轉讓禁藥： Ⅰ、審理筆錄：院二卷255頁。 Ⅱ、偵訊：我有提供毒品，但我沒收錢（偵一卷195頁）。 ⑵、附表三編號7譯文。 、減刑事由：偵審自白。　　 ８ 翁銘陽共同犯轉讓禁藥罪 ，處有期徒刑陸月。扣案如附表四編號1所示甲基安非他命、附表四編號2所示物品均沒收。 曾烱春共同犯轉讓禁藥罪 ，累犯，處有期徒刑肆月 。未扣案如附表二編號8所示手機壹支（含sim卡1 張）沒收，如全部或一部不能沒收或不宜執行沒收時，追徵其價額。 事實欄 一之㈧109年8月9日吳神龍 。 起訴書附表二編號2 、證據： ⑴、被告翁銘陽自承轉讓禁藥： Ⅰ、審理筆錄：院二卷252頁。 Ⅱ、警偵訊：警一卷15至16、20頁、偵一卷194至196、238至242、246至247、274至275、332至333頁、聲羈卷20至21頁、偵聲一卷26頁。 ⑵、被告曾烱春自白：審理筆錄院二卷263頁。警一卷136至138頁、偵一卷187頁。 ⑶、附表三編號8譯文。 ⑷、XRK-787、P8C-872號車輛詳細資料報表、監視器錄影光碟及翻拍照片（警二卷195頁、警一卷47、192頁、偵一卷337至339頁）。 、減刑事由： ⑴、翁銘陽：偵審自白。 ⑵、曾烱春：偵審自白。 


附表二：    編號 物                        品 備                                            註  １ 甲基安非他命1包（檢驗前淨重1.0 39公克，檢驗後淨重1.026公克）  ⑴、檢出甲基安非他命成分，詳高雄市立凱旋 　　醫院109年9月3日高市凱醫驗字65650號濫 　　用藥物成品檢驗鑑定書（警二卷15頁） 扣押 ２ 行動電話1支（廠牌：三星Samsung ，顏色：黑色，含SIM卡，門號：0000000000號，IMEI：0000000000 00000、000000000000000號） ⑴、被告翁銘陽所有，供本案8次犯行所用。  扣押 ３ 空夾鏈袋1包 ⑴、為被告翁銘陽所有（警一卷8至9頁、 　　偵一卷193頁，被告翁銘陽筆錄）。 ⑵、無證據證明係供本案各次犯行所用之 　　物，本判決不諭知沒收。 扣押 ４ 電子磅秤1台   ５ 毒品吸食器（俗稱：水車）2組   ６ 玻璃球2個   ７ 塑膠剷管4支   ８ 行動電話1支（廠牌不詳，門號： 0000000000，含sim卡1張） ⑴、被告曾烱春所有供事實欄一之㈧犯行所用。 未扣押 

附表三：通聯監察譯文（有罪）     編號 犯罪事實             對話紀錄內容及時間          備        註 １ 事實欄：一之㈠，109年7月8日對話 翁：被告翁銘陽（0000000000） 龍：證人吳神龍（0000000000）  ①、原譯文編號：W022、W023，見警一卷167頁。   ⑴17：24 （通話方向：翁→龍） 翁：可以過來找我了 龍：喔，好    ⑵17：40 （通話方向：翁←龍） 龍：在你家樓下了 翁：好，我下去  ２ 事實欄：一之㈡，109年7月16日對話 翁：被告翁銘陽（0000000000） 龍：證人吳神龍（0000000000）  ①、原譯文編號：簡訊2至4、W042，見警一卷170至171頁。   ⑴19：38至19：50 （吳神龍、翁銘陽互相發送簡訊予對方）  龍：你還有沒有先來渡一下 翁：來 龍：到再打給你    ⑵20：30 （通話方向：翁←龍） 龍：喂，你家樓下了 翁：我從剛剛等你等到現在，我跟你講，我 　　摩托車儀表板下有一包七星 龍：喔，內箱嗎？  ３ 事實欄：一之㈢，109年7月26日對話 翁：被告翁銘陽（0000000000） 龍：證人吳神龍（0000000000）  ①、原譯文編號：簡訊6至10、W068，見警一卷175至176頁。   ⑴12：24至12：26 （吳神龍、翁銘陽互相發送簡訊予對方）龍：你還有沒有先來欠一下 翁：來 龍：到了打給你 翁：好    ⑵12：34 （通話方向：翁←龍） 龍：喂，在你家樓下 翁：這樣我丟下去就好啦，還是怎樣？ 龍：我上去我上去 翁：好啦 龍：樓下有人 翁：好啦    ⑶19：21 （吳神龍發送簡訊予翁銘陽） 龍：你要換了、吃了都沒有效果、越吃越想 　　睡  ４ 事實欄：一之㈣，109年7月28日對話 翁：被告翁銘陽（0000000000） 龍：證人吳神龍（0000000000）  ①、原譯文編號：簡訊12，見警一卷177頁。   ⑴19：16 （吳神龍發送簡訊予翁銘陽） 龍：含帶1.7  ５ 事實欄：一之㈤，109年7月31日對話 翁：被告翁銘陽（0000000000） 龍：證人吳神龍（0000000000）  ①、原譯文編號：簡訊13至15、W067，見警一卷178至179頁。   ⑴22：28至22：29 （吳神龍、翁銘陽互相發送簡訊予對方）  龍：你還有沒有 翁：來，到打給我 龍：好    ⑵22：46 （通話方向：翁←龍） 龍：我樓下 翁：我丟下去 龍：你要丟下來？樓下有人耶 翁：好啦，你上來  ６ 事實欄：一之㈥， 109年7月2日對話 翁：被告翁銘陽（0000000000） 展：證人謝易展（0000000000）  ①、原譯文編號：W002至W006，見警一卷163至164頁。   ⑴17：34 （通話方向：翁←展） 翁：三小啦 展：董ㄟ 翁：在忙啦，等下    ⑵17：37 （通話方向：翁←展） 展：我在樓下了 翁：你來樓下欉三小，老子還沒吃飯，都服 　　務你們這些人就好了，等一下啦 展：好啦    ⑶17：40 （通話方向：翁→展） 翁：老子在開門啦，來找我…（語音不明） 　　都是打電話膩    ⑷18：19 （通話方向：翁→展） 展：好了，剛剛用好 翁：好了喔？你放我機車車箱了沒？ 展：我人在7-11，等等就騎過去放了 翁：好啦    ⑸18：39 （通話方向：翁←展） 展：我幫你放進去了 翁：好啦  ７ 事實欄：一之㈦，109年8月5日對話 翁：被告翁銘陽（0000000000） 展：證人謝易展（0000000000）  ①、原譯文編號：W092、W093，見警一卷182頁。   ⑴10：18 （通話方向：翁→展） 展：喂，你今天有做嗎？ 翁：沒啦 展：那我過去找你啦，我車停在獅甲 翁：好啦    ⑵10：46 （通話方向：翁←展） 展：我到了 翁：你到了在哪？ 展：樓下啊 翁：好啦  ８ 事實欄：一之㈧，109年8月9日對話 翁：被告翁銘陽（0000000000） 春：被告曾烱春（電話：0000000000） 龍：證人吳神龍（電話：0000000000）  ①、原譯文編號：簡訊18至26、W098、W100至W102、W105至W109，見警一卷183至187頁。   ⑴06：16 （吳神龍發送簡訊予翁銘陽） 龍：你那裡還有嗎、我姐從北部剛到家、我 　　先還你5000元、你再讓我欠半個就好、 　　讓我度到20號再還你、但是我不能出去 　　、你可以來拿錢嗎    ⑵10：09 （通話方向：翁←龍） 龍：你有看嗎？ 翁：看什麼？ 龍：等你耶 翁：蛤？ 龍：等你耶 翁：看什麼啊？我還沒看到 龍：我給你傳簡訊耶 翁：我看看我看看 龍：好啦好啦    ⑶10：11至10：19 （吳神龍、翁銘陽互相發送簡訊予對方）  翁：我這沒了，我聯絡一下，有消息打給你龍：要很久嗎 翁：你朋友那邊，多少 龍：半台嗎我問一下好了 翁：好龍：他沒接、等一下看看會不會回翁：好    ⑷10：42 （通話方向：翁←龍） 龍：他說那個21耶翁：多少啊？ 龍：21啦翁：21喔…（語氣遲疑） 龍：嗯，他說人家又給他漲了 翁：啊…那個如何？可以嗎？ 龍：可以啦 翁：可以齁？確定嗎？ 龍：我等一下…給他…拿回去…鬆一下就知 　　道了 翁：你有計算機（指電子磅秤）…好啦 龍：蛤？ 翁：好啦 龍：先叫他那個齁？（指購買毒品） 翁：好啦    ⑸10：54 （通話方向：翁←龍） 翁：喂龍：可以啊 翁：可以齁 龍：嗯，他不用等啦 翁：我過去？ 龍：你到我家啊 翁：好啦    ⑹11：08 （通話方向：翁→龍） 翁：喂，我到了 龍：好，我走出去    ⑺11：44 （通話方向：翁→龍） 翁：等一下啦，我等「陀螺」（台語譯音） 　　來我再下去 龍：蛤？ 翁：等一下啦，我等「陀螺」來我再一起下 　　去，不然我下去等等還要再爬起來 龍：好啦，沒關係翁：等「陀螺」來我再走 　　過去 【曾烱春於12：03抵達翁銘陽住處，譯文內容見附表五編號12、⑶】    ⑻12：16 （通話方向：翁→龍） 龍：你在外面了嗎？ 翁：沒啦，我跟你講，現在「陀螺」現在騎 　　過去，「陀螺」你知道是誰啦，他騎去 　　全聯，到全聯後打給你，燦坤那邊 龍：全聯喔？ 翁：全聯隔壁不就燦坤？我家巷口那，他等 　　等騎過去，他到時候他打給我我再跟你 　　說，你走出來，我寄他送啊 龍：喔好    ⑼12：30 （通話方向：翁←春） 春：我要到了喔 翁：好    ⑽12：30 （通話方向：翁→龍） 翁：「陀螺」要到了 龍：我在燦坤這邊了 翁：「陀螺」到了 龍：這裡現在正在廟會 翁：喔，有喔，「陀螺」在那邊你有看過吧龍：我知道，我有看過  

附表四：通聯監察譯文（無罪）     編號 犯罪事實             對話紀錄內容及時間          備        註 １ 理由欄：貳一㈠，109年7月13日對話 翁：被告翁銘陽（0000000000） 龍：證人吳神龍（0000000000）  ①、原譯文編號：W031、W034，見警一卷168至169頁。 ②、原譯文（警偵訊時提示之譯文），誤載如下： 龍：你那邊有沒有啊？ 陽：2啊。　　　 龍：幹。 陽：2啊。　　 ③、經本院勘驗結果，正確對話     如左（院二卷189頁），即 龍：你那邊有沒有啊？ 陽：沒啊。　　　 龍：幹。 陽：好啊。　   ⑴14：16 （通話方向：翁←龍） 翁：喂？ 龍：喂。 翁：嘿？ 龍：你那邊有沒有啊？ 陽：沒啊。 龍：幹。 陽：好啊。 龍：好啦好啦。 陽：你在哪裡啊？ 龍：在工地啊。 翁：你再叫「祥阿」下班過來 龍：「祥阿」早上就走了 翁：他今天要去回診啦 龍：有啦，他回診後來看不到你就走了 翁：好啦好啦，下班啦 龍：走就走了，你娘哩 翁：你也走了？ 龍：沒有啦，我這裡今天三樓平面都要配好翁：好啦，不然下班啦 龍：好啊好啊    ⑵17：37 （通話方向：翁←龍） 龍：在你家樓下了 翁：好啦，我下去  ２ 理由欄：貳一㈡，109年7月8日對話 翁：被告翁銘陽（0000000000） 春：證人曾烱春（0000000000）  ①、原譯文編號：W018、W019，見警一卷166至167頁。   ⑴11：13 （通話方向：翁←春） 春：你在家喔？ 翁：對啊 春：被我猜到，早上我看下雨你應該又不出 　　門了，我要到工地順便過去你那邊好了 　　，我現在在四維路這邊 翁：好    ⑵11：21 （通話方向：翁←春） 春：開門喔 翁：好  ３ 理由欄：貳一㈢，109年7月19日對話 翁：被告翁銘陽（0000000000） 春：證人曾烱春（0000000000）  ①、原譯文編號：W052、W053，見警一卷172頁。   ⑴12：10 （通話方向：翁→春） 翁：喂，過來了 春：喔，好，我在睡覺啦    ⑵12：46 （通話方向：翁←春） 春：我在下面了 翁：好啦  ４ 理由欄：貳一㈣，109年7月21日對話 翁：被告翁銘陽（0000000000） 春：證人曾烱春（0000000000）  ①、原譯文編號：W058、W059，見警一卷173頁。   ⑴17：03 （通話方向：翁←春） 春：我在你家了 翁：在我家了喔？ 春：嘿啊，在你家等你啊 翁：我在樓上啦 春：你在樓上喔？ 翁：嘿啦 春：我去領錢啦，我等個紅燈就到    ⑵17：06 （通話方向：翁←春） 春：開門，芝麻開門 翁：好啦，我開門  ５ 理由欄：貳一㈤，109年7月24日對話 翁：被告翁銘陽（0000000000） 春：證人曾烱春（0000000000）  ①、原譯文編號：W062，見警一卷174頁。   ⑴11：38 （通話方向：翁←春） 春：你還在那裡嗎？ 翁：上班啦 春：你一樣那個園區嗎？ 翁：對啊，楠梓區 春：一樣地下室嗎？ 翁：對啊，地下一樓 春：那天展仔帶我下去那邊嗎 翁：那邊也可以啦，下來就看到了 春：ㄟ，我中70多萬（指手機遊戲遊戲幣） 　　，昨天輸了一百多萬，今天又70多萬了翁：你昨天輸一百多萬？ 春：對啊，我原本就中160多萬，玩到剩7、 　　80萬，昨天輸光了，我昨天留10萬，又 　　上來70多萬了，我過去匯給你好了 翁：好啦  ６ 理由欄：貳一㈥，109年8月9日對話 翁：被告翁銘陽（0000000000） 春：證人曾烱春（0000000000）  ①、原譯文編號：W099、W103、W106，見警一卷184至186頁。   ⑴10：40 （通話方向：翁←春） 春：我過去找你喔 翁：沒啦，現在還沒啦，等一下啦，我有打     電話聯絡了，聯絡好再跟你說好不好 春：好啊好啊    ⑵11：23 （通話方向：翁→春） 翁：回來了回來 春：我過去找你齁 翁：好    ⑶12：03 （通話方向：翁←春） 春：哥，我到了 翁：要下去了